# 关于非同一控制下合并，被合并方净资产为负，商誉的确认问题

提问人：yu1234 时间：2016-03-24 22:03:56
最近在看一些年报披露，发现有如下情况：非同一控制下企业合并，被购买方的净资产为负数，购买方支付了一定金额的现金取得了对购买方的控制权，然后在合并报表中列示 商誉=购买支付对价-被购买方购买日净资产。 突然觉得很困惑，在被购买方净资产为负值的情况下，商誉可以直接用购买对价减去负值的净资产数吗？ 当然根据准则，非同一控制下企业合并，企业合并成本大于合并中取得的被购买方可辨认净资产公允价值份额的差额，应确认为商誉。一般发生非同一控制下的企业合并都要进行评估，如果在合并报表时不能准确确认合并时的可辨认净资产公允价值的，也会在 12 个月内补充评估。之前一直觉得可辨认净资产的公允价值应该最低是 0 吧，可是看了那些年报披露之后就又很茫然了，就想请教一下各位，可辨认净资产的公允价值可不可以是负数呢？在准则上没有找到出处，还请各位明白的指教一下，不胜感谢。

回答人：chenyiwei
理论上不能排除被购买方可辨认净资产公允价值为负数的可能性。当然，在实际操作中，应尽可能依据《企业会计准则解释第 5 号》
第一条规定识别和计量被购买方所拥有的满足“可辨认性标准”的无形资产项目，以尽可能减少商誉的初始计量金额。